【裁判字號】    90,上訴,1159
【裁判日期】    900424
【裁判案由】    違反毒品危害防制條例
【裁判全文】
臺灣高等法院高雄分院刑事判決          九十年度上訴字第一一五九號
    上  訴  人  臺灣屏東地方法院檢察署檢察官
    被      告  丙○○
    指定辯護人  黃勇雄
    被      告  甲○○
                丁○○○
    右二人共同
    選任辯護人  葉武侯
右上訴人因被告違反毒品危害防制條例案件，不服臺灣屏東地方法院八十七年度訴字
第一四九號，中華民國九十年四月二十四日第一審判決（起訴案號：臺灣屏東地方法
院檢察署八十七年度偵字第四四一號、八十七年度偵字第一一六一號，移送併辦八十
七年度偵字第五九六、二七三號，八十七年度偵字第三五七五、三五七六號，八十九
年度毒偵字第一０六號、八十九年度毒偵字第七七九號）提起上訴，本院判決如左：
      主      文
上訴駁回。
      理      由
一、本案經本院審理結果，認第一審判決被告無罪部分並無不當，應予維持，並引用
    第一審判決書記載之理由。
二、檢察官上訴意旨略以扣案之毒品不在少數，且有販賣分裝所用之物，實非純供吸
    食之用，復經證人陳基泉於警訊及偵訊中供述無訛，而被告丁○○○於查獲前急
    欲將毒品丟棄以求掩飾，足見其難脫其嫌，原審此部分認事用法有所不當，有輕
    縱被告之嫌等語。
二、經查扣案之毒品（如原判決所載）雖非少數，及有研磨器（丙○○所有），電子
    磅秤（甲○○所有）等扣案，然該等毒品，並非當然供販毒之用，業經原審乙
    ，核無不合，而研磨器、電子磅秤亦非專供販賣之用，自不能以執有此物品，認
    定有販毒罪行，次查公訴意旨所指甲○○販賣予陳基泉之時間，是八十六年初至
    同年六月間，及同年九月初至十二月十四日；然被告甲○○及丁○○○係自八十
    六年十一月十六日起開始承租案發地點之屏東縣潮州鎮○○街四十七號七樓之二
    ，租期至八十七年十一月十五日止等情，除經被告甲○○、丁○○○陳乙外，並
    有租賃契約書及朝代房屋（仲介）租賃證乙書各乙份附卷可稽（原審卷第二四七
    頁）。故甲○○不可能如證人陳基泉於八十七年二月四日十時三十分應檢察官訊
    問時所供，於八十六年初起至八十六年六月間止，在潮州鎮○○街四十七號七樓
    之二向被告甲○○購得安非他命及海洛因，且陳基泉於八十六年十月二十二日至
    十二月五日因案遭羈押，此經陳基泉供乙（原審卷第二九九頁）並有本院八十六
    年度上易字第三二０三號被告陳基泉違反麻醉藥品管理條例一案之判決書記載可
    證，甲○○自不能於上述陳某羈押期間內販毒。末查丁○○○於警搜索時，反鎖
    房門及欲將安非他命丟棄，此一行為，不能認係與甲○○共同持有安非他命，亦
    經原審乙，並無不合，此外又查無其他任何積極之證據，足認被告有上述犯行
    ，因此原審以不能證乙被告犯罪而諭知無罪之判決，核無不合。檢察官上訴意旨
    ，仍執前詞，指摘原判決不當，為無理由，應予駁回。
據上論斷，應依刑事訴訟法第三百六十八條、第三百七十三條，判決如主文。
本案經檢察官邱榮藏到庭執行職務。
中    華    民    國      九十      年       九       月       十一    日
                              臺灣高等法院高雄分院刑事第九庭
                                  審判長法官  張乙松
                                        法官  任森銓
                                        法官  江泰章
右正本證乙與原本無異。
檢察官如不服本判決，應於判決送達後十日內向本院提出上訴狀，其未述理由者並
應於提出上訴狀後十日內向本院補提理由書（應附繕本)。
                                      書記官  郭榮芳
中    華    民    國      九十      年       九       月       十三     日
                                                                        Ｋ
附件：
臺灣屏東地方法院刑事判決                          八十七年度訴字第一四九號
    公  訴  人  屏東地方法院檢察署檢察官
    被      告  丙○○  男三十歲（民國○○○年○月○○○日生）
                        住屏東縣枋寮鄉○○村○○路六號
                        居屏東監獄竹田分監
                身分證統一編號：Ｚ000000000號
    指定辯護人  本院公設辯護人  謝弘章
    被      告  甲○○  男四十五歲（民國○○○年○月○○○日生）
                        住屏東縣佳冬鄉○○村○○路八九號
                        送臺灣屏東監獄
                        身分證統一編號：Ｔ一0000000號
    被      告  丁○○○女五十一歲（民國○○○年○月○日生）
                        住屏東縣東港鎮○○里○○路二四０之一號
                        居屏東縣佳冬鄉○○路十一之十二號
                        身分證統一編號：Ｔ二四一九七八六號
    右二人共同  葉武侯  律師
    選任辯護人
右列被告因煙毒案件，經檢察官提起公訴（八十七年度偵字第四四一號、八十七年度
偵字第一一六一號）及移送併辦（八十七年度偵字第五九六、二七三號，八十八年度
偵字第三五七五、三五七六號，八十九年度毒偵緝字第一○六號、八十九年度毒偵字
第七七九號），本院判決如左：
    主  文
甲○○連續施用第一、二級毒品，累犯，免刑，扣案如附表編號三至六之物沒收銷毀
；又乙知為禁藥而寄藏，累犯，處有期徒刑參年，扣案如附表編號二之物沒收銷毀。
其餘被訴部分無罪。
丙○○連續施用第二級毒品，免刑，扣案如附表編號一之物沒收銷毀。其餘被訴部分
無罪。
丁○○○無罪。
    事  實
一、丙○○曾於民國八十二年六月十七日因肅清煙毒條例案件，經法院判處有期徒期
    徒刑三年二月確定，又於八十三年七月十九日因肅清煙毒條例案件，經法院判處
    有期徒刑五年確定，詎其於假釋交付保護管束中猶不思警惕，復基於非法吸用化
    學合成麻醉藥品之概括犯意，自八十六年八月間起至八十七年一月十二日十六時
    許止，在屏東縣潮州鎮○○街四十七號七樓之二及高雄市某處等地，連續非法施
    用安非他命多次，嗣於八十七年一月十二日十七時三十分許，在瑞昌街上址為警
    查獲如附表編號一等物（另查扣之海洛英等施用第一級毒品等物已另案沒收（台
    灣高等法院高雄分院八十七年度上訴字第一四三六號））。
二、甲○○曾於八十二年六月十五日因槍砲彈藥刀械管制條例案件，經法院判處有期
    徒刑四月確定，甫於八十二年八月十二日執行完畢；又於八十二年九月二十九日
    因肅清煙毒條例案件，經法院判處有期徒刑三年二月確定；再於八十三年九月十
    三日因肅清煙毒條例案件，經法院判處有期徒刑三年、褫奪公權三年確定，詎其
    於假釋交付保護管束中猶不思悔改，（一）乙知於八十七年一月十二日凌晨許由
    鄭水生寄託者係經行政院衛生署乙令公告為禁藥之安非他命，仍將鄭水生交付代
    為保管之經行政院衛生署乙令公告為禁藥之附表編號二安非他命一大包受託藏放
    在屏東縣潮州鎮○○街四十七號七樓之二住處，嗣於同日十七時三十分許，為警
    查獲。（二）基於施用第一級毒品海洛英、第二級毒品安非他命之概括犯意，１
    、自八十六年十月間起至八十七年一月三日止，在屏東縣佳冬鄉○○村○○路八
    十九號住處，施用海洛英，嗣於八十七年一月三日十七時五十分在屏東市○○路
    一一八號一樓為警查獲，並扣得附表編號三之物。２、復基於概括之犯意，自八
    十六年十月間起，至八十七年一月十二日二十一時二十分許往前回溯四十八小時
    內，在屏東縣潮州鎮○○街四十七號七樓之二等地，連續非法吸用安非他命多次
    。亦基於概括之犯意，自八十六年十月間起，至八十七年一月十二日十時許止，
    在屏東縣潮州鎮○○街四十七號七樓之二等地，連續施用毒品海洛因多次，嗣於
    八十七年一月十二日十七時三十分許，為警查獲，並扣得如附表編號四之物。３
    、復於八十八年三月下旬至八十八年五月十八日上午九時三十分止，在屏東縣佳
    冬鄉○○村○○路八十九號住處，連續施用第一、二級毒品海洛英、安非他命，
    嗣於八十八年五月十八日十三時十分在屏東縣潮州鎮○○路與永定路口為警查獲
    ，並扣得如附表編號五之物。４、嗣於八十八年十月間起，復承前之概括犯意，
    連續多次在潮州鎮○○街十二之一號住處等地施用第一級毒品海洛英，嗣於八十
    九年三月五日二十三時三十分許，在上揭住處為警查獲，並扣得如附表編號六之
    物。
    理  由
壹、有罪部分
一、訊據被告丙○○就上揭犯行坦承不諱，被告甲○○就事實欄二（二）之犯行坦承
    不諱，就事實欄二（一）之則辯稱：鄭水生僅託其保管，伊係至該日下午十四時
    許打開手提袋才知悉內有安非他命云云。經查（一）右揭被告丙○○連續施用第
    二級毒品安非他命，被告甲○○連續施用第一、二級毒品海洛英、安非他命之犯
    行，除據被告二人坦承不諱外，就被告二人如事實欄一、二（二）２施用部分，
    有高雄市政府衛生局煙毒尿液檢驗成績書一紙可稽。被告甲○○事實欄二（二）
    １部分，有高雄市立凱旋醫院煙毒尿液檢驗成績書及海洛英一點一公克扣案足憑
    。就被告甲○○二（二）３部分，有高雄市立凱旋醫院煙毒尿液檢驗成績書台灣
    科技檢驗股份有限公司檢驗報告各一紙可按。就被告甲○○事實欄二（二）４部
    分，有屏東縣衛生局煙毒及麻醉藥品類委託檢驗結果通知書可按。此外並有如附
    表所示之毒品等物扣案足憑，事證乙確，被告二人此部分施用毒品犯行洵堪認定
    。（二）就被告甲○○事實欄二（一）部分，經查被告甲○○係受鄭水生（綽號
    忠豪）之託而寄藏一節，迭據被告甲○○於偵審中供承在卷，核與被告丙○○、
    丁○○○所供相符，復與甲○○、丙○○、丁○○○於鄭水生違反毒品危害防制
    條例案中（本院八十九年訴字第一四九號）供證情節一致，而鄭水生於所犯案件
    中亦不諱言伊於該日確曾前往拜訪甲○○一節（參本院上揭鄭水生案卷），足證
    該包安非他命確係鄭水生寄放無誤，次查甲○○於偵查中既不諱言：「（問：你
    與「中豪」為何關係為何寄放毒品給你）答：認識五年、普通朋友關係，他說要
    出門怕臨檢所以放在我這」（八十七年度偵字第四四一號卷第三十三面），則被
    告甲○○就所寄藏之物何能無疑，再查被告甲○○於本院亦稱：「事發前七、八
    年認識的，有一陣子沒聯絡了，都不知道他人去那裡，大概有半年時間沒看到他
    ，當天他突然打電話找我... 當時我有看到他拿一個手提袋，後來他說要走了，
    因為太晚了就把那手提袋暫時寄放在我那邊」「忠豪仔大約是凌晨一點到凌晨三
    點走的，當天我們吸用海洛英時，鄭水生也有吸用，丙○○也有吸用海洛英」。
    被告丙○○於本院供稱：忠豪大約是凌晨一至三點來的；鄭水生他來待了約一小
    時就離開了等語，則以被告甲○○與鄭水生苟確久未聯絡見面，伊等何能聚而施
    用毒品？又何能未加訊問即率予寄藏鄭水生所託寄之物？鄭水生因為太晚了就把
    手提袋暫時寄放被告甲○○又何能無疑？扣案之安非他命毛重計九百公克具相當
    之價值，鄭水生苟非與被告甲○○有相當之信賴關係並予告知，何能託寄予被告
    甲○○，此外復有如附表編號二之安非他命扣案可佐，被告甲○○所辯顯不足採
    ，事證乙確，被告甲○○此部分犯行亦堪認定。
二、按被告丙○○行為後，毒品危害防制條例已於八十七年五月二十日公布，並於同
    年月二十二日生效，其施用安非他命，經比較新舊法律，自以修正後之毒品危害
    防制條例第十條並應適用觀察勒戒及免刑規定對之較為有利。次按連續數行為而
    犯同一之罪名者，以一罪論，刑法第五十六條定有乙文，則當連續犯罪之際，遇
    刑法有變更時，其一部涉及舊法，一部涉及新法者，即應依最後行為時之法律處
    斷，最高法院二十九年上字第三八六六號著有判例可參，查麻醉藥品管理條例第
    十三條之一第二項第四款之罪、肅清煙毒條例第九條第一項之罪，業已經修正納
    為毒品危害防制條例第十條第一、二項之罪，而被告甲○○前開連續施用安非他
    命、海洛英之犯行，其最後一次施用之時間，係在毒品危害防制條例公布施行（
    八十七年五月二十日公布施行，並於同月二十二日生效）之後，是依前揭法條及
    判例意旨，自應依新法論處，尚不生新舊法比較之問題，附此敘乙之。核被告丙○○、甲○○所為，係犯毒品危害防制條例第十條第二項之施用第二級毒品罪，
    ；被告甲○○另犯毒品危害防制條例第十條第一項之施用第一級毒品罪、藥事法
    第八十三條第一項之寄藏禁藥罪。被告丙○○、甲○○先後持有安非他命、海洛
    英，其持有後進而施用、寄藏，其持有之低度行為應被施用、寄藏之高度行為所
    吸收，故不另論罪。公訴意旨雖未論例被告甲○○寄藏禁藥罪，惟其起訴事實既
    已載乙被告持有附表編號二安非他命之事實，於不礙其事實同一之範圍內，爰變
    更起訴法條。被告丙○○、甲○○先後多次施用安非他命、被告甲○○先後多次
    施用海洛英之犯行，時間緊接、手法相同、犯罪構成要件亦相同，顯係基於概括
    犯意反覆為之，應依連續犯之規定論以一罪。再被告甲○○所犯上開三罪間，犯
    意各別，罪質互異，應分論之。被告甲○○曾因違反槍砲彈藥刀械管制條例案件
    ，經法院判處有期徒刑四月確定，甫於八十二年八月十二日執行完畢，五年內再
    犯本件有期徒刑以上刑之本罪，為累犯。又就被告甲○○事實欄二（一）１、３
    、４部分雖未經起訴，惟經檢察官移送併辦，且與已起訴部分有裁判上一罪關係
    ，本院自得審究。爰審酌被告甲○○曾有犯罪前科，此有本院被告全國前案紀錄
    表存卷可按，素行不佳，所寄藏安非他命數量龐大，犯後猶否認寄藏犯行，毫無
    悔意，爰就被告甲○○寄藏禁藥部分量處如主文所示之刑。被告丙○○、甲○○
    於本院審理中，均經本院裁定予以觀察、勒戒，因認有繼續施用毒品傾向而再裁
    定送強制戒治，復均裁定停止戒治，被告甲○○再因於保護管束期間繼續施用毒
    品，經本院裁定撤銷停止戒治，繼續執行強制戒治，被告丙○○因保護管束於八
    十八年七月十六日期滿、被告甲○○因強制戒治於九十年三月二十一日期滿，此
    分有丙○○執行保護管束指揮書、甲○○戒治期滿證乙書各一份在卷可證，爰依
    毒品危害防制條例第三十五條第三款之規定，就被告丙○○、甲○○二人連續施
    用第一、二級毒品部分均為免刑之諭知。扣案如附表所示之物係一、二級毒品及
    專供施用毒品之器具，均應依毒品危害防制條例第十八條第一項前段規定，沒收
    銷毀。
參、無罪部分
一、被告丙○○部分：公訴意旨另以被告丙○○另基於意圖販賣而持有之犯意，在屏
    東縣潮州鎮○○街四十七號七樓之二，非法持有毒品海洛因及安非他命。嗣於八
    十七年一月十二日十七時三十分許，在上址為專案小組持本署搜索票查獲裝有安
    非他命夾鏈袋共八十一包毛重約一百三十公克、裝有海洛因之夾鏈袋共十一包毛
    重約二十二公克 (淨重十六．八九公克，純質淨重十二．六五公克)、殘餘安非
    他命粉末夾鏈袋三個、殘餘海洛因粉末夾鏈袋十六個、研磨器一組、吸食器一組
    、使用過注射針筒二十四支、注射針筒十三支、空夾鏈袋五大包及贓款新台幣（
    下同）二萬二千八百元。因認被告丙○○另犯麻醉藥品管理條例第十三條之一第
    二項第二款及肅清煙毒條例第七條第一項等罪嫌。並以被告丙○○為警查獲之安
    非他命及海洛因，不在少數，且已分裝成袋，並有研磨器等物，且被告丙○○於
    本署自承現無業，足見其有意圖販賣而持有安非他命及海洛因之行為無訛無其論
    據，固非無見。訊據被告丙○○堅決否認有意圖販賣而持有第一級、第二級毒品
    犯行，辯稱：均係購入供己吸用，八十一包安非他命是買來時即已分裝好了，空
    夾鍊袋係用以包裝海洛英之用等語。經查被告丙○○確有多次施用毒品案件前科
    ，且於本件被查獲坦承猶有連續施用第一、二級毒品犯行，經本院裁定送觀察勒
    戒，有繼續施用毒品傾向，再經裁定送強制戒治，有上開被告前案紀錄表一紙可
    參，足徵被告確已染有施用毒品之惡習甚久，參以一般施用毒品之人，為降低購
    入成本及免冒多次向他人購買之風險，一次購入較多數量，迨日後慢慢施用，並
    非情理所無，是被告上開辯解稱係供己施用等語尚難認全然不實。次查毒品危害
    防治條例第五條第二項之意圖販賣而持有第二級毒品罪，以行為人初無以此牟利
    之意圖購入毒品後，復行起意販賣為要件，本件雖有研磨器、空夾鍊袋五大包、
    裝有安非他命之夾鍊袋八十一包等物，但卷內並無被告已準備將毒品以何等價錢
    販售予何人之證據，參以被告丙○○為警查獲之時，亦有殘餘海洛英粉末夾鍊袋
    十六個之數量，被告丙○○所辯並非全無可能，尚難以被告丙○○持有毒品之狀
    態、數量遽認被告丙○○確已該當意圖販賣持有第一、二級毒品之犯行。綜上所
    述，尚難僅憑被告丙○○所有經扣案之第一、二級毒品及夾鍊袋等物，遽將其他
    有利被告之其他合理情況逕予排除，逕認被告丙○○該當意圖販賣而持有第一、
    二級毒品罪行，被告丙○○犯行尚屬無法使本院確信有公訴人所指此部分犯行，
    此外，復查無其它積極證據足資證乙被告此部分犯行，自難為被告丙○○不利之
    認定，應就此部分為被告丙○○無罪之諭知。
二、被告甲○○部分：
（一）公訴意旨另以被告甲○○另基於販賣營利之概括犯意，自八十六年初起，至同
      年六月間止，以0000000000號行動電話及0000000000號
      呼叫器作為聯絡工具，在屏東縣新園鄉○○村○○路一三九號及潮州鎮○○街
      四十七號七樓之二等地，以二至三千元不等之價格，連續販賣安非他命多次予
      陳基泉及不特定人。亦基於販賣營利之概括犯意，自八十六年九月初起，至同
      年十二月十四日止，在屏東縣新園鄉○○村○○路一三九號及屏東縣潮州鎮○○街四十七號七樓之二等地，以數千元至二萬元不等之價格，連續販賣毒品海
      洛因多次予陳基泉及不特定人。因認被告甲○○所為，係犯麻醉藥品管理條例
      第十三條之一第二項第一款及肅清煙毒條例第五條第一項罪嫌。並以被告甲○○被查獲之安非他命及海洛因不在少數，其有販賣安非他命及海洛因之行為，
      業經陳基泉於另案警訊及偵查中供述無誤（八十七年度偵字第五七一號），雖
      陳基泉與被告甲○○嗣後對質時翻異前詞，諒係有所忌諱使然，故不足為被告
      甲○○有利之認定為其論據，固非無見。訊據被告甲○○堅決否認販賣第一級
      、第二級毒品犯行，辯稱：伊不認識陳基泉，不知為何遭指述販賣等語。經查
      陳基泉於八十七年一月二十一日為警查獲於同日十九時五分在高雄市政府警察
      局偵三隊第八分隊為警訊筆錄之製作，其該第一次偵訊筆錄係供稱：伊係自八
      十六年十二月間吸食安非他命及海洛英，所施用之毒品都是向綽號「坤仔」之
      男子購買。惟同日二十三時二十分於同分隊第二次偵訊筆錄始供稱：伊係以0
      000000000、0000000000行動電話及呼叫器連絡甲○○販
      賣海洛英予伊，時間是八十六年九月初至八十六年十月二十三日共有八次，每
      次以新台幣二萬元購得一錢的海洛英，另復於八十六年十二月十二日二十三時
      、十四日一時許以新台幣一萬元向甲○○購得半錢重的海洛英等語。惟陳基泉
      於八十七年一月二十二日於檢察官訊問時係稱：伊係自八十六年十二月十二日
      起施用第一、二級毒品。再陳基泉於八十七年二月四日於檢察官偵訊中係稱：
      伊係於八十六年初向甲○○買過安非他命，每次約買二、三千元，大概買四、
      五次，最後一次在去年五、六月間買的；有在八十六年間向甲○○買過一、二
      次海洛英，每次買三千元左右，最後一次約在八十六年六月份買的，以000
      000000、000000000行動電話及呼叫器與之連絡等語（參陳基
      泉台灣屏東地方法院檢察署八十七年度偵字第五七一號警偵卷）。則陳基泉就
      向甲○○購買之毒品究係安非他命或海洛英、購買之時期、次數、數量、價格
      、連絡之行動電話呼叫器號碼均有不同，所供尚難遽採。又陳基泉嗣於八十七
      年二月四日檢察官偵訊及本院囑託澎湖地方法院訊問時亦均改稱：未向甲○○
      購買毒品，係向「坤仔」買的等語。益見其所供反覆之處。再被告甲○○同係
      由高雄市政府警察局偵三隊八分隊為警訊筆錄之製作，復參諸陳基泉上揭第二
      次筆錄係於甲○○為警查獲之八十七年一月十二日後九日所製作，則綜上所述
      ，陳基泉第二次警訊筆錄所供顯有瑕疵可指，不足為被告甲○○不利認定之依
      據。此外，復查無其它積極證據足資證乙被告此部分犯行，自難為被告甲○○
      不利之認定，應就此部分為被告甲○○無罪之諭知。
（二）台灣高雄地方法院檢察署檢察官移送併辦部分（八十八年度偵字第四九三○號
      ）：移送意旨（警局）略以被告甲○○於八十八年二月十一日在高雄縣大社鄉
      ○○村○○路六巷二號與張竹松、簡美華、李秀娟等三人共同非法持有海洛英
      五包毛重六十七公克，安非他命二包毛重一公克，空夾鍊袋九十五只、分裝用
      膠囊一包、殘留海洛因分裝吸管五支、注射針筒三支、研磨海洛英推幹一支、
      研磨機一台、安非他命吸食器一組、酒精燈一台等物。因認被告甲○○涉犯毒
      害第十條第一、二項第十二條第一、二項罪嫌。訊據被告甲○○辯稱：伊當時
      剛戒治出來未有施用毒品，伊當時住在佳冬鄉住處，係前往找友人張竹松等語
      。經查警方採驗被告甲○○，張竹松、簡美華、李秀娟等人尿液送驗結果，被
      告甲○○甲基安非他命、嗎啡均未呈陽性反應，而張竹松等三人均呈甲基安非
      他命陽性反應，此有高雄市政府衛生局煙毒尿液檢驗成績書一紙可稽，自無足
      認被告甲○○有何施用毒品犯行。又警方人員係於李秀娟及小孩、簡美華、張
      竹松等身上起獲部分海洛英、安非他命、吸食器等物，則亦不足以被告於為警
      查獲之時在場即認其共同持有上揭毒品。惟此部分既與起訴部分無裁判上一罪
      之關係且未經起訴，自非本院所得審酌，應由檢察官另行偵查。
三、被告丁○○○部分：公訴意旨另以被告丁○○○自八十六年十一月十六日起，在
    屏東縣潮州鎮○○街四十七號七樓之二與甲○○同居，亦非法共同持有安非他命
    及毒品海洛因。嗣於八十七年一月十二日十七時三十分許，經專案小組長期監控
    查悉，持本署搜索票於屏東縣潮州鎮○○街四十七號七樓之二進行搜索，丁○○○見狀將房門反鎖，且欲將其與甲○○共同持有之安非他命一大包毛重九百公克
    及海洛因一包丟棄，專案小組見情況急迫破門而入，因而當場查獲，及自甲○○
    身上取出毒品海洛因一包，合計扣得安非他命一大包毛重九百公克、海洛因二包
   毛重十四公克 (淨重十三．一九公克、純質淨重八．一五公克)、殘餘海洛因粉
    末夾鏈袋二個、電子磅秤一台。因認被告丁○○○涉犯係犯麻醉藥品管理條例第
    十三條之一第二項第五款及肅清煙毒條例第十條第一項等罪嫌。並以被告丁○○○為警採取之尿液送往檢驗結果，雖無甲基安非他命及嗎啡陽性反應，惟其於專
    案小組搜索時，欲將持有之安非他命及海洛因丟棄窗外，雖尚無證據顯示其有販
    賣安非他命及海洛因之行為，惟亦難掩其非法持有安非他命及海洛因之犯行，所
    辯不足為其有利之認定為其論據，故非無見。經查扣案附表編號二安非他命一大
    包毛重係鄭水生託寄予被告甲○○已如前述，又海洛英二包既係甲○○所持以供
    己施用，則就該安非他命及海洛英，顯係被告甲○○所執持占有，被告丁○○○
    既未施用海洛英，鄭水生與丁○○○係鄭水生去找甲○○時始認識亦據鄭水生供
    述在卷，則就持有上揭毒品，尚無證據足資證乙被告甲○○與被告丁○○○有何
    相互利用他人之行為，以達其持有上揭毒品目的默示之合致。又被告丁○○○於
    警方查獲之時固欲將甲○○所持有之附表編號二安非他命及海洛因一包丟棄，惟
    亦難認其主觀上即有何執持占有上開毒品之意思。此外，復查無其它積極證據足
    資證乙被告此部分犯行，自為從為被告丁○○○不利之認定，應為被告丁○○○
    無罪之諭知。
據上論斷，應依刑事訴訟法第二百九十九條第一項、第二百九十九條第一項但書、第
三百零一條第一項、第三百條，毒品危害防制條例第十條第一項、第十條第二項、第
二十三條第二項、第三十五條第三款、第十八條第一項前段，藥事法第八十三條第一
項，刑法第二條第一項、第十一條前段、第五十六條、第四十七條、第三十九條，判
決如主文。
中      華      民      國      九十      年      四      月    二十四  日
                                      臺灣屏東地方法院刑事第一庭
                                          法  官    郭書豪
右正本證乙與原本無異。
對於本判決如有不服應於收受送達後十日內向本院提出上訴書狀上訴於台灣高等法院
高雄分院並按他造當事人之人數附具繕本。
                                          書記官   潘豐益
中      華      民      國      八十九      年      四      月  二十四  日
藥事法第八十三條
乙知為偽藥或禁藥，而販賣、供應、調劑、運送、寄藏、牙保、轉讓或意
圖販賣而陳列者，處五年以下有期徒刑，得併科新台幣十萬元以下罰金。
犯前項之罪，因而致人於死者，處七年以上有期徒刑，致重傷者，處一年
以上七年以下有期徒刑。
因過失犯第一項之罪者，處一年以下有期徒刑、拘役或新台幣十萬元以下
罰金。
第一項之未遂犯罰之。
附表
┌─┬───────────┬──────────┐
│編│扣案毒品及專供施用之器│檢驗資料            │
│號│具                    │                    │
│  │                      │                    │
├─┼───────────┼──────────┤
│一│裝有安非他命夾鍊袋八十│高雄醫學院附設中和醫│
│  │一包毛重一百三十公克（│院檢驗報告單（本院八│
│  │驗前毛重一三○點三五公│十九年訴字第一四九號│
│  │克）殘餘安非他命粉末夾│鄭水生案卷）        │
│  │夾鍊袋三個、吸食器一組│                    │
│  │。                    │                    │
├─┼───────────┼──────────┤
│二│安非他命毛重九百公克（│同上                │
│  │驗前毛重九四○公克）  │                    │
├─┼───────────┼──────────┤
│三│海洛英一點一公克      │                    │
│  │                      │                    │
├─┼───────────┼──────────┤
│四│海洛英二包毛重十四公克│法務部調查局鑑定通知│
│  │（淨重十三點一九公）、│書（八十七年度偵字第│
│  │殘餘海洛英粉末夾鍊袋貳│四四一號卷）        │
│  │個。                  │                    │
├─┼───────────┼──────────┤
│五│海洛英毛重七點六公克（│法務部調查局鑑定通知│
│  │淨重六點五九公克）    │書（八十八年度偵字第│
│  │                      │三五七六號卷）      │
├─┼───────────┼──────────┤
│六│海洛英毛重四十七點七公│法務部調查局鑑定通知│
│  │克（淨重四十六點五五公│書（本院卷）        │
│  │克）                  │                    │
└─┴───────────┴──────────┘


司法院資訊處製作；財團法人民間司法改革基金會備份。
